臺灣高等法院刑事判決　　　　　　 93年度上更(一)字第699號
上　訴　人
即　被　告　丙○○
指定辯護人　鄭聯芳律師
上列上訴人因違反麻醉藥品管理條例案件，不服臺灣桃園地方法
院八十八年度訴字第七一四號，中華民國九十年六月二十九日第
一審判決（起訴案號：臺灣桃園地方法院檢察署八十八年度偵字
第一００四號）提起上訴，判決後，經最高法院撤銷發回更審，
本院判決如下：
    主  文
原判決撤銷。
丙○○連續非法販賣化學合成麻醉藥品，累犯，處有期徒刑伍年
肆月，附表所示之物沒收。
    事  實
一、丙○○前有偽造文書、賭博、販賣麻醉藥品等前科，另因違
    反麻醉藥品管理條例，經台灣新竹地方法院判處有期徒刑六
    月確定，於八十六年四月十八日執行完畢，猶不知省悟。其
    明知安非他命業經行政院衛生署於七十九年十月九日，以衛
    署藥字第九○四一四二號公告，將之列入麻醉藥品管理條例
    第二條第四款之化學合成類麻醉藥品管理，禁止非法販賣、
    持有，竟意圖販賣化學合成麻醉藥品安非他命牟利，並基於
    概括之犯意，自八十六年十一月間某日起，至八十七年二月
    二日止，在苗栗縣頭份鎮工業區大門口前，連續以每公克約
    新台幣（下同）一千元之代價，販賣予丁○○三次，每次價
    格約一至二萬元（詳細數量及確切之交易金額不詳）。嗣丁○○於八十七年二月四日晚上十時許，在苗栗縣頭份鎮○○
    路、顯會路口為警查獲，而查悉上情。警方其後於八十七年
    六月十九日上午十一時許，並在丙○○位於新竹縣新竹市南
    隘里南隘四十三號住處，當場查獲丙○○所有供其吸用及販
    賣之安非他命（共有含甲基安非他命成份之晶體一瓶《毛重
    十四．四一公克，淨重八．二六公克，取０．二０公克鑑驗
    ，餘八．０六公克，平均純度約為 98.7%》及晶體十七小包
    《總毛重十四，四六公克，總淨重十二．三六公克，共取一
    ．二０公克鑑驗，共餘十一．一六公克，平均純度約為98.4
    % 》），以及丙○○所有供記錄、秤重、分裝，以販賣毒品
    所用之帳冊二本、小湯匙一支、分裝袋一五六個（公訴人誤
    載為一五八個）、分裝器一支、電子秤一台。
二、案經苗栗縣警察局頭份分局移送臺灣苗栗地方法院檢察署檢
    察官呈請臺灣高等法院檢察署檢察長令轉臺灣桃園地方法院
    檢察署檢察官再呈請令轉臺灣苗栗地方法院檢察署檢察官再
    呈請令轉臺灣桃園地方法院檢察署檢察官偵查起訴。
    理  由
壹、程序事項：
  一、按新修正刑事訴訟法係於九十二年二月六日經總統公布施
      行，而同日公布施行之新修正刑事訴訟法施行法增訂第七
      條之三復規定：「中華民國九十二年一月十四日修正通過
      之刑事訴訟法施行前，已繫屬於各級法院之案件，其以後
      之訴訟程序，應依修正刑事訴訟法終結之。但修正刑事訴
      訟法施行前已依法定程序進行之訴訟程序，其效力不受影
      響」，是以九十二年二月六日修正之刑事訴訟法第一百五
      十九條至第一百五十九條之三有關被告以外之人於審判外
      之供述證據之證據能力之規定，係於九十二年九月一日施
      行，在此之前，有關被告以外之人於審判外供述之供述筆
      錄之證據能力，仍應適用修正前刑事訴訟法相關規定。本
      案件係於八十八年六月七日繫屬於原審法院（見原審卷第
      一宗第一頁），並於九十年九月十二日因上訴而繫屬於本
      院前審（見本院九十年度上訴第三０六二號卷第一頁）。
      則被告以外之人在警詢、檢察官或法院訊問時之供述，均
      在新修正刑事訴訟法前，依修正前刑事訴訟法法定程序踐
      行之訴訟程序，其效力不受影響，渠等之供述自仍具證據
      能力。
  二、本案受命法官於準備程序訊問證人戊○○、乙○○、甲○○所得，均經被告於審判期日同意具有證據能力（見本院
      審判筆錄），依刑事訴訟法第一百五十九條之五之規定，
      有證據能力，均先敘明。
貳、實體事項：
  一、訊之上訴人即被告丙○○矢口否認有販賣安非他命之犯行
      ，辯稱：伊不認識丁○○及甲○○二人，亦未販賣安非他
      命予丁○○，扣案之帳冊、聯絡簿、分裝袋、電子秤，係
      以前犯案所留下，扣案之安非他命係供自己施用云云。惟
      查：
  （一）被告於警詢時供稱：「警方所查獲之安非他命是供我自
        己吸食及販售給不特定人士吸食之用，．．．分裝袋是
        販賣安非他命給他人時裝安非他命之用，帳冊則是販賣
        安非他命記錄金錢數目之用．．．我最後一次販賣安非
        他命係八十七年二月份左右，在苗栗縣頭份鎮田寮里大
        唐新村內，．．」等情（見台灣新竹地方法院檢察署八
        十七年度偵字第三八八六號偵查卷第七頁）。證人丁○○於警詢時供稱：「（你今天八十七年二月四日二十二
        時許，被警方查獲的安非他命是向何人購買？）是向一
        位叫丙○○的人購買的，．．共買過二至三次，每次價
        格約一至二萬元」；於偵查中證稱：「（八十七年二月
        四日被查扣安非他命十小包是誰的？）向丙○○買來，
        我買一次兩萬元，每公克一千元」、「是丙○○拿給我
        的，她在頭份工業區大門口於查到前二天晚上七、八時
        拿給我五小包及半包，我在警局是說五小包，但有十小
        包的份，我尚未付錢給她，一小包可分成二小包，但我
        尚未分裝，我這次是第三次向她買，之前二次也未付款
        ，她以前曾向我借二萬多元，她拿安非他命給我抵債，
        之前二次也是在同一地點向她買，第二次與第三次隔一
        星期，第一次與第二次隔二月，．．我打呼叫器與她連
        絡」（見台灣苗栗地方法院檢察署八十七年度偵字第五
        七五號偵查卷第一頁、第二十頁背面、第二十八頁背面
        ）；其後於於原審訊問時仍結證稱：「八十七年三月十
        日在苗栗檢察署所言是實在；前後買了三次，．．八十
        七年二月五日偵訊筆錄實在，只有最後一次買的，一小
        包一千元；第三次是抵債，時間太久忘了抵多少錢；扣
        案之安非他命是廖轉賣給我，每次交貨，地點不一定，
        我們呼叫器連絡後才約地點」等語（原審卷第四十四頁
        ）。被告自白販賣安非他命予他人之事實，與丁○○所
        述之情節，並無不符。
  （二）其次，扣案之疑似安非他命顆粒經送鑑定結果，認送鑑
        疑似安非他命顆粒，為晶體一瓶及晶體十七小包，晶體
        一瓶（毛重十四．四一公克，淨重八．二六公克，取０
        ．二０公克鑑驗，餘八．０六公克，平均純度約為98.7
        % ）及晶體十七小包（總毛重十四，四六公度克，總淨
        重十二．三六公克，共取一．二０公克鑑驗，共餘十一
        ．一六公克，平均純度約為 98.4%）均檢出二級毒品甲
        基安非他命成份等情，亦有內政部警政署刑事警察局八
        十九年九月二十二日刑鑑字第一二三二三０號鑑驗通知
        書乙紙附卷可憑（見原審卷第一六六頁至第一六七頁）
        ，並有被告所有供記錄、秤重、分裝，以販賣毒品所用
        之帳冊二本、小湯匙一支、分裝袋一五六個、分裝器一
        支、電子秤一台扣案足憑。又扣案之分裝袋經送請鑑定
        並拆封檢視，實際僅有一百五十六個，內含未使用過之
        全新夾鍊袋一四三個及疑似使用過之夾鍊袋十三個等情
        ，亦有內政部警政署刑事警察局前開鑑驗通知書可徵。
        依常情判斷，苟前開扣案之分裝袋係被告供自己施用安
        非他命所留存，又豈會有全新未使用過之夾鍊袋高達一
        四三個，而疑似使用過之夾鍊袋僅十三個之理？又扣案
        之安非他命，總淨重即高達二０．六二公克，其中包含
        一瓶晶體及已經被告事先分裝成十七小包之晶體，平均
        純度也分別高約為98.7%及98.4%；再參諸被告經警方在
        其上開住處扣得電子秤一台及記錄被告販賣毒品所得金
        錢之帳冊二本等物，被告連續販賣多次安非他命予丁○○之事實應可認定。
  （三）被告雖辯稱：扣案之電子秤係前案所遺留，分裝袋係向
        商店買東西所留下云云。惟查，被告前於八十五年間，
        因販賣安非他命案件，經台灣新竹地方法院及本院判處
        有期徒刑五年二月確定，警方於該案亦查獲有電子秤一
        台，且未經宣告沒收，有台灣高等法院被告全國前案紀
        錄表及台灣高等法院八十六年度上訴字第三九六號刑事
        判決乙份附卷可稽，但前開案件距本件已二年有餘，況
        前案之電子秤係在苗栗縣頭份鎮○○○路二０九號被告
        號所查獲，查獲地點截然不同，被告所辯本件查扣之電
        子秤係前案販賣毒品所遺留之電子秤，有違常情，自不
        足採信。再者，扣案之分裝袋均為容量甚小之有封口夾
        鍊袋（塑膠）袋，其中有一四三個為完全未使用過之全
        新夾鍊袋，被告所辯係至商店買東西所留下之情形，亦
        顯與常情有違，為卸責之詞，不可採信。
  （四）證人丁○○於偵查中陳稱：「（八十七年二月四日被查
        扣安非他命十小包是誰的？）向丙○○買來，我買一次
        兩萬元，每公克一千元」、「是丙○○賣給我的，她在
        頭份工業區大門口於查到前二天晚上七、八時拿給我五
        小包及半包，．．．我這次是第三次向她買，．．．之
        前二次也是在同一地點向她買，第二次與第三次隔一星
        期，第一次與第二次隔二月，．．」等語（見台灣苗栗
        地方法院檢察署八十七年度偵字第五七五號偵查卷第二
        十頁背面、第二十八頁背面），已如前述。則以丁○○
        於八十七年二月四日為警查獲前二日最後一次，即第三
        次向被告購買安非他命之日期，應為八十七年二月二日
        ，而第二次與第三次隔一星期，第一次與第二次隔二月
        推算，堪認被告自八十六年十一月間某日起，至八十七
        年二月二日止，連續販賣安非他命予丁○○三次等情屬
        實，公訴人誤被告自八十六年十二月間某日起至八十七
        年二月初某日止，販賣毒品予丁○○，容有誤會。又扣
        案之分裝袋雖有全新未使用過之夾鍊袋一四三個，疑似
        使用過之夾鍊袋十三個，惟被告既基於自行施用及販賣
        營利之雙重意圖而持有前開夾鍊袋，惟何部分擬供吸用
        ，何部分擬供販賣，實無從區隔，況使用過之夾鍊袋亦
        可重複使用，是應認前開扣案之分裝袋，均係被告供販
        賣毒品所用之物。
  （五）被告雖舉證證人戊○○、乙○○，擬證明被訴販賣安非
        他命之時間內其本人受僱做工不可能販賣。證人戊○○
        於本院前審訊問時亦附和稱：我於八十六年二、三月間
        至八十七年年中被告被抓時，僱用被告在新竹科學園區
        工作；工作時間為上午八時至下午五時，幾乎每天工作
        等語。乙○○亦證稱：八十六年十月間，因送修鐵斗而
        常至被告之同居人處，修約三、四個月，只要有空，幾
        乎天天去泡茶云云（以上均見本院上訴三０六二號卷第
        六七至七十頁）。然因上開證人之證詞較籠統，經本院
        依職權傳喚、詰問結果，戊○○明確證稱：「（丙○○
        何時跟你做？）之前來做證的那段時間，就是90年上下
        的那段時間他有給我請」、「我作證過後沒多久，他就
        沒幫我做」、「（做了）約半年左右」、「（上次在本
        院前審，為何說是從86年2、3月份開始做到被告被警察
        抓為止？）我趕工的時候，會調被告過來做，我剛剛說
        的半年多，是每天跟著我做的時間，之前的情形是我工
        作趕，調他過來做幾天」、「（檢察官問：你上次在高
        院做的筆錄，跟這次講的，到底是不一樣，還是上次講
        不清楚？）上次講不清楚」（本院卷第一二一、一二二
        、一二六頁）。若對照戊○○係於九十年十月十六日至
        本院前審作證之事實，可知戊○○僱用被告之時間係在
        九十年間，與被告被訴販賣之八十七年間明顯不同，至
        於被告在此之前零星受僱，亦不能排除被告自八十六年
        十一月間至八十七年二月二日止，販賣安非他命予他人
        之可能。其次，乙○○於本院訊問時亦陳稱：被告之同
        都會去，有需要時才去，不是常去他家做，我和被告不
        算熟等語。又稱：「（上次法院問你何以說幾乎天天去
        ？）那陣子要翻車斗底板，要銲一個禮拜」、「（你上
        次為何說要3、4個月？）所以說事隔那麼久了，但是壹
        個斗子不可能修到3、4個月」、「（你有無自己一個人
        跟丙○○見過面？）偶而」、「（地點？）就是在他那
        裡」；並稱：未曾在被告住處以外地方與被告見過面，
        被告之同居人也幾乎沒有找過我等語（見本院卷第一二
        四、一二五、一二八、一二九頁）。足見被告之同居人
        阿福與乙○○，僅是修車斗的主、顧關係，彼此並非熟
        稔，乙○○且僅因修車斗而連帶認識被告。再質之被告
        ，對證人戊○○、乙○○於本院詰問時之供述，亦無異
        議（同上卷第一二九頁）。綜上所述，可知戊○○、乙○○於本院前審或本院訊問時之供述，均不足以排除被
        告自八十六年十一月間至八十七年二月二日止，販賣安
        非他命予他人之可能。
  （六）被告雖始終否認認識丁○○，甚至辯稱不認識甲○○（
        見本院卷第一三０頁），然被告於八十七年六月十九日
        獲案後，於警詢時明確供稱：「今日委託甲○○幫我送
        貨（見新竹地檢八十七年偵字第三八八六號卷第七頁反
        面），甲○○於警詢、偵查、原審乃至本院訊問時亦均
        供承認識被告。被告所辯不認識甲○○云云，顯係任意
        陳述，不可採信。其次，經本院調取扣案之被告所有之
        帳冊、聯絡簿，不僅記載有甲○○之姓名、住址及聯絡
        電話，甚至不止一次記載「劉紹芳」、「劉少芳」之姓
        名及聯絡電話（本院影印後附入本院卷第一三六頁以下
        ）。質之被告，雖仍辯稱：與本案之「丁○○」不同人
        云云。然經本院依上開簿冊上所載之「劉少芳」之電話
        0000000000、 000000000，查詢租用人身分，均顯示係
        「丁○○」租用，此有台灣大哥大股份有限公司及中華
        電信股份有限公司函文及所附之資料可徵（見本院卷第
        一五一頁以下），足見上開簿冊上所載之「劉紹芳」、
        「劉少芳」即為本案之「丁○○」，被告所辯非同一人
        云云，不可採信。因之，丁○○雖經本院傳、拘無著，
        然其於警詢、偵查乃至原審訊問時均一致指證被告販賣
        安非他命，丁○○之供述，且無不可信之情形，丁○○
        之未到庭，實無礙於本案事實之認定。不僅如此，上開
        帳冊上記載有「劉少芳 35000」之字樣（見本院卷第一
        四０頁），此與丁○○前述：購買安非他命後對被告有
        所積欠等情，似無不合。此外帳冊上另有「另託轉 6公
        克（15000）」、「4/3入1克」、「13/4入1克」、「14
        /4入金2500」之記載（見本院卷第一三七頁），雖因未
        記載對象，且無其他補強證據證明被告另販賣安非他命
        予丁○○以外之人，然觀諸該等記載，應可認定與安非
        他命有關。又被告前案販賣安非他命之獲案時間在八十
        五年五月間，此有被告之前案紀錄表，距本案於八十七
        年六月獲案時，已逾兩年。若對照扣案之帳冊紀錄上記
        載：「家母逝世做法事行事表，亡於87年 3月29日下午
        ：：：於大甲」（見本院卷第一四一頁），可知扣案帳
        冊之記載並非前案留存，被告此部分所辯不可採信，併
        此敘明。
  （七）被告有營利意圖之認定：查被告販賣安非他命予丁○○
        之事證已極明確，雖因丁○○前此之各次供述，未就每
        次交易之具體數量及金額明確陳述，且因丁○○已經傳
        、拘無著，販賣時間距今已頗久遠，而不能究明。又「
        營利之意圖」固係行為人內心主觀之意思，雖不易從表
        面直接觀察得知，然除行為人之自白外，仍得藉由調查
        犯罪時或犯罪前、後表現於外之各種情況及證據資料，
        依據證據法則綜合研判認定。按安非他命之價格昂貴，
        取得不易，非法販賣他人，刑責甚重，若非意在營利，
        而能長期、多次、多量販入及賣出，而未謀利，顯違常
        理；且觀諸被告之聯絡簿及帳冊上，尚且不能正確記載
        「丁○○」之姓名，足見被告與丁○○應非極為熟稔之
        友人。亦無多次、多量免費提供安非他命予丁○○之可
        能。若再參諸被告獲案時查扣之本案之安非他命已分裝
        成十數包，另有分裝、盛裝、秤量之工具如小湯匙、分
        裝袋、分裝器、電子秤等物，分裝袋之數量為數眾多，
        而上開帳冊上之記載亦與安非他命有關，可知被告確有
        營利之意圖，扣案之安非他命除部分係供被告本人吸食
        之用外，應亦有供販賣之意。
  （八）綜上所述，本案事證明確，被告所辯各節係卸責之詞，
        犯行可以認定。被告其餘所辯亦因無礙於本案事實之認
        定，無逐一論列之必要。
  二、按甲基安非他命屬中樞神經興奮劑，吸用甲基安非他命會
      引起不安、頭昏、顫抖、亢進性反應，失眠、焦慮、譫妄
      、慢性中毒、精神障礙、類似精神分裂症之錯覺、幻覺、
      妄想、及伴有行動性與性格異常等副作用，並有輕微之成
      癮性，服用後會產生依賴性，耐藥性，嚴重妨害人之身心
      健康，後果不堪設想，是行政院衛生署於七十九年十月九
      日以衛署字第九０四一四二號公告，將之列為化學合成類
      麻醉藥品，依同條例第十三條之規定，不得非法販賣、持
      有，而於同年月十一日生效。但被告行為後，「毒品危害
      防制條例」已於八十七年五月二十二日公布施行，依該條
      例販賣第二級毒品安非命，法定刑為無期徒刑或七年以上
      有期徒刑，得併科新台幣七百萬元以下罰金，而麻醉藥品
      管理條例第十三條之一第二項第一款所定非法販賣化學合
      成麻醉藥品罪之法定刑，為五年以上有期徒刑，得併科五
      萬元以下罰金。比較新、舊法結果，以原麻醉藥品管理條
      例第十三條之一第二項第一款規定較有利於被告，自應適
      用舊法。核被告非法販賣安非他命，所為係犯麻醉藥品管
      理條例第十三條之一第二項第一款之罪。公訴人認被告所
      為係犯毒品危害防制條例第四條第二項之罪，尚有未洽，
      起訴法條應予變更。被告非法持有安非他命之低度行為，
      為非法販賣安非他命之高度行為所吸收，不另論罪。被告
      先後三次非法販賣安非他命犯行，時間緊密，犯罪構成要
      件相同，顯係基於概括之犯意反覆為之，為連續犯，應依
      刑法第五十六條規定論以一罪，並加重其刑。被告前有如
      事實欄所示之犯罪、科刑及執行情形，有被告之前案紀錄
      表可按；被告於有期徒刑執行完畢後五年以內，再犯有期
      徒刑以上之本案之罪，為累犯，應依法遞加重其刑。
三、原審以被告罪證明確，予以論罪科刑，固非無見，惟原審以
    被告及證人甲○○於警詢之陳述（台灣新竹地方法院檢察署
    八十七年度偵字第三八八六號卷第七頁、第十二頁），認定
    被告有委託甲○○販賣安非他命。惟被告及證人甲○○於偵
    查、原審及本院前審乃至本院訊問時，均否認渠二人於警訊
    之陳述。再依渠二人於警詢之供述，證人甲○○之安非他命
    係要交付一不詳姓名之人，而被告並未告知證人甲○○購買
    安非他命之人。果如此，證人甲○○如何交付安非他命？又
    依證人甲○○於警訊所稱：伊代送安非他命並無報酬等語。
    然販賣安非他命之刑責甚重，證人甲○○於本院訊問時自承
    與被告不熟，果如此，甲○○豈會無償為之？顯見僅依被告
    及證人甲○○二人於警詢時之供述，實尚未達於被告確實販
    賣安非他命予他人而委託甲○○交付之確信。原審此部分之
    認定，自有未合。被告上訴否認犯行，固無理由，惟原判決
    既有可議，自應由本院將原判決撤銷改判。爰審酌被告有偽
    造文書、賭博、違反麻醉藥品管理條例之前科，被告前此且
    有販賣安非他命之前案經法院判處罪刑確定，尚未執行完畢
    ，其竟不思悔悟，一犯再犯，以及被告圖利之犯罪之動機，
    販賣次數、金額，販賣安非他命危害他人之健康，更可能衍
    生社會程序、家庭問題，暨犯後否認犯罪之態度等一切情狀
    ，量處有期徒刑五年四月。扣案之安非他命（晶體一瓶淨重
    八
    ．０六公克，晶體十七小包總淨重十一．一六公克，如附表
    編號一、二所示），係屬違禁物，應依刑法第三十八條第一
    項第一款規定宣告沒收；至其分別取樣供鑑析用罄部分，則
    已滅失，自無庸併予宣告沒收。另扣案之帳冊、聯絡簿、小
    湯匙一支、分裝袋一五六個、分裝器一支、電子秤一台（如
    附表編號三至七所示），均係丙○○所有，此據被告於警訊
    中供明，且係供其記錄、分裝、秤重持有毒品，供販賣所用
    之物，應依刑法第三十八條第一項第二款規定，併予宣告沒
    收。
據上論斷，應依刑事訴訟法第三百六十九條第一項前段、第三百
六十四條、第二百九十九條第一項前段、麻醉藥品管理條例第十
三條之一第二項第一款，刑法第十一條前段、第二條第一項但書
、第五十六條、第四十七條、第三十八條第一項第一款、第二款
，判決如主文。
本案經檢察官朱家崎到庭執行職務。
中　　華　　民　　國　　94　　年　　4 　　月　　26　　日
　　　　　　　　　刑事第十七庭  審判長法　官  吳啟民
　　　　　　　　　　　　　　　　　　  法　官  蘇隆惠
　　　　　　　　　　　　　　　　　　  法　官  林瑞斌
以上正本證明與原本無異。
如不服本判決，應於收受送達後十日內向本院提出上訴書狀，其
未敘述上訴之理由者並得於提起上訴後十日內向本院補提理由書
（均須按他造當事人之人數附繕本）。
                                      書記官  陳思云
中　　華　　民　　國　　94　　年　　4 　　月　　27　　日
附錄：本案論罪科刑法條全文
麻醉藥品管理條例第十三條之一：
違反前條之規定，其屬於第二條第一款至第三款之麻醉藥品者，
應分別依法罰。違反前條之規定，其屬於第二條四款之麻醉藥品
者，依左列規定處罰：
一、非法輸入、製造、運輸、販賣者，處五年以上有期徒刑，得
    併科五萬元以下罰金。
二、意圖販賣而非法持有者，處三年以上十年以下有期徒，得併
    科三萬元以下罰金。
三、意圖營利而非法為人施者, 處五年以下有期徒刑，得併科二
    萬元以下罰金。
四、非法施打、吸用者，處三年以下有期徒刑、拘役或一萬元以
    下罰金。
五、非法持有者，處二年以下有期徒刑、拘役或五千元以下罰金
    。前項第一款之未遂犯罰之。
犯第二項第四款之罪有癮者，應由審判機關先行指定相當處所勒
戒。經勒戒斷癮後再犯者，加重本刑至三分之二。
附表：
一、安非他命晶體壹瓶，毛重拾肆點肆壹公克，淨重捌點零陸公
    克。
二、安非他命晶體拾柒小包，總毛重拾肆點肆陸公克，總淨重拾
    壹點壹陸公克。
三、帳冊、聯絡簿各貳本。
四、小湯匙壹支。
五、分裝袋壹佰伍拾陸個。
六、分裝器壹支。
七、電子秤壹台。
